臺灣嘉義地方法院民事裁定
                                     109年度家聲字第18號
聲  請  人  劉興文律師(即被繼承人沈國祥之遺產管理人)

上列聲請人聲請許可處分被繼承人沈國祥之遺產事件，本院裁定
如下：
    主    文
聲請駁回。
聲請程序費用由聲請人負擔。
    理    由
一、聲請意旨：聲請人前經鈞院以102 年度司繼字第33號民事裁
    定選任為被繼承人沈國祥之遺產管理人，而被繼承人所遺如
    附表所示坐落嘉義縣○○鄉○○段00000 地號土地、面積184.00
    平方公尺、權利範圍全部（下或稱系爭土地），現有鄰地（
    即同段53-22 地號土地）所有人沈學岱願以新臺幣（下同）
    11萬9,600 元（即依公告現值每平方公尺650 元）應買，請
    准予聲請人變賣系爭土地等語。
二、遺產管理人為清償債權或交付遺贈物之必要，經親屬會議之
    同意得變賣遺產。親屬會議不能召開或召開有困難時，依法
    應經親屬會議處理之事項，由有召集權人聲請法院處理之；
    親屬會議經召開而不為或不能決議時，亦同，民法第1179條
    第2 項、第1132條第2 項分別定有明文。又遺產管理人執行
    民法第1179條第1 項第2 款所定為保存遺產必要之處置之職
    務，無須經親屬會議或法院之許可；至於遺產有無荒廢喪失
    價值之虞，是否為保存遺產必要之處置，變賣時是否已為善
    良管理人之注意，應由遺產管理人切結自行負責，繼承登記
    法令補充規定第60點亦有規定。經本院調查，聲請人主張之
    事實，業據其提出土地登記第二類謄本、存證信函等件影本
    為證，並經本院依職權調閱102 年度司繼字第33號選任遺產
    管理人民事卷宗查核屬實，可信為真實。然聲請人前經本院
    裁定命其應於15日補正被繼承人之親屬系統表及戶籍謄本或
    除戶謄本，與親屬會議召開情形或召開有困難之證明文件及
    同段53-22 地號土地登記謄本等，聲請人已於110 年1 月18
    日經合法通知，惟迄未依法補正等情，亦有送達證書、電話
    紀錄收狀資料查詢清單附卷可憑。尚難認其聲請符合前述法
    律規定。再者，遺產管理人為保存遺產必要之處置，除管理
    行為、改良行為外，其必要之處分行為亦包括在內，宜就具
    體事實審認之。本件聲請人聲請本院准許聲請人處分被繼承
    人沈國祥如附表所示之遺產，既非為清償債權或交付遺贈物
    之必要之行為，已非無疑，且就其欲處分之系爭土地週遭相
    關之同段31-60地號土地，於106年9月之土地交易單價每坪
    約3萬餘元等情，亦有嘉義縣番路鄉土地建物買賣資料附卷
    可查。惟聲請人欲以公告土地現值每平方公尺650元出售，
    顯尚與前述交易單價仍有相當差距。因此，本院考量前述各
    情，並依前述規定，聲請人聲請法院為准許聲請人處分被繼
    承人沈國祥之遺產，既未依法補正，亦尚與前述規定不符，
    自應予以駁回。
三、依家事事件法第97條、非訟事件法第21條第1 項前段，民事
    訴訟法第95條、第78條，裁定如主文。
中    華    民    國  110    年    2     月     20    日
                    家事法庭  法  官  李文輝
以上正本係照原本作成。
如對本裁定抗告，須於裁定送達後10日之不變期間內，向本院提
出抗告狀，並繳納抗告費新臺幣1,000元。
中    華    民    國  110     年    2    月    20     日
                              書記官  張紜飴

附表：（109年度家聲字第18號）
編號   不  動  產  坐  落 權利範圍 面積（平方公尺） 1 嘉義縣○○鄉○○段00000地號土地 全部 184.00